【裁判字號】    99,撤緩,16
【裁判日期】    990429
【裁判案由】    撤銷緩刑
【裁判全文】
臺灣雲林地方法院刑事裁定              99年度撤緩字第16號
聲  請  人  臺灣雲林地方法院檢察署檢察官
受  刑  人  甲○○
上列聲請人因受刑人即被告竊盜案件（臺灣高等法院臺南分院98
年度上易字第85號) ，聲請撤銷緩刑之宣告（99年度執聲字第24
6 號），本院裁定如下：
    主  文
聲請駁回。
    理  由
一、聲請意旨略以：受刑人甲○○前因竊盜案件，經臺灣高等法
    院臺南分院於民國98年03月19日以98年度上易字第85號判決
    判處應執行有期徒刑9 月，緩刑4 年，並於98年03月19日確
    定。茲查受刑人於緩刑期前之97年07月01日起至97年08月16
    日止，更犯竊盜罪，經臺灣嘉義地方法院於98年11月26日以
    98年度嘉簡字第1558號判決判處應執行有期徒刑6 月，如易
    科罰金，以新臺幣（下同）1,000 元折算1 日，並於99年02
    月04日確定。是受刑人於緩刑期前故意犯竊盜罪，而在緩刑
    期內受有期徒刑之宣告，且與本案有關連性，足認原宣告之
    緩刑難收其預期之效果，而有執行刑罰之必要，核與刑法第
    75條之1 第1 項第1 款規定相符，爰依刑事訴訟法第476 條
    規定，聲請撤銷前開緩刑之宣告等語。
二、按受緩刑之宣告，於緩刑前因故意犯他罪，而在緩刑期內受
    得易科罰金之有期徒刑、拘役或罰金之宣告確定，足認原宣
    告之緩刑難收其預期效果，而有執行刑罰之必要者，得撤銷
    其宣告，刑法第75條之1 第1 項第1 款定有明文；復按於98
    年05月19日刑法修正施行前，受緩刑之宣告，98年05月19日
    修正刑法施行後，仍在緩刑期內者，適用98年05月19日修正
    施行之刑法第75條及第75條之1 規定，刑法施行法第6 條之
    1 第2 項亦定有明文。又刑法第75條之1 第1 項分設4 款裁
    量撤銷緩刑之原因，其立法理由為：「現行關於緩刑前或緩
    刑期間故意犯他罪，而在緩刑期內受得易科罰金之有期徒刑
    之宣告者，列為應撤銷緩刑之事由，因認過於嚴苛，而排除
    第75條應撤銷緩刑之事由，移列至得撤銷緩刑事由，俾使法
    官依被告再犯情節，而裁量是否撤銷先前緩刑之宣告；其次
    ，如有前開事由，但判決宣告拘役、罰金時，可見行為人仍
    未見悔悟，有列為得撤銷緩刑之事由，以資彈性適用，爰於
    第1 項第1 款、第2 款增訂之。…」，即本條採用裁量撤銷
    主義，賦予法院撤銷與否之權限，特於第1 項規定實質要件
    為「足認原宣告之緩刑難收其預期效果，而有執行刑罰之必
    要」，供作審認之標準。亦即被告受緩刑宣告後，如欲撤銷
    其緩刑宣告，除被告合於刑法第75條之1 第1 項所規定之4
    款法定事由外，尚須具備「足認原宣告之緩刑難收其預期效
    果，而有執行刑罰之必要者」之要件，法院始得依職權裁量
    撤銷之。準此，法官應依職權本於合目的性之裁量，妥適審
    酌被告所犯前後數罪間，關於法益侵害之性質、再犯之原因
    、違反法規範之情節是否重大、被告主觀犯意所顯現之惡性
    及其反社會性等情，是否已使前案原為促使惡性輕微之被告
    或偶發犯、初犯改過自新而宣告之緩刑，已難收其預期之效
    果，而確有執行刑罰之必要。
三、經查：
  (一)受刑人甲○○前因竊盜案件，經臺灣高等法院臺南分院於98
    年03月19日以98年度上易字第85號判決判處應執行有期徒刑
    9 月，緩刑4 年，並於98年03月19日確定；而受刑人雖於緩
    刑期前之97年07月01日起至同年08月16日止，共犯12次竊盜
    罪，經臺灣嘉義地方法院於98年11月26日以98年度嘉簡字第
    1558號判決，各判處有期徒刑3 月、2 月、1 月（10罪），
    應執行有期徒刑6 月，如易科罰金，以1,000 元折算1 日，
    並於99年02月04日確定等情，有臺灣高等法院被告前案紀錄
    表、上開判決書各1 份附卷可稽，堪認受刑人於緩刑前因故
    意犯他罪，而於緩刑期內受得易科罰金之有期徒刑宣告確定
    ，合於刑法第75條之1 第1 項第1 款之撤銷緩刑事由。
  (二)然揆諸前開說明，本院應再予審核原宣告之緩刑是否難收預
    期效果，而有執行刑罰之必要。參酌受刑人所犯上開兩案，
    雖犯罪型態相同，均係侵害他人財產法益之犯罪，惟受刑人
    後案之犯罪時間為97年07、08月間與前案受緩刑宣告之犯罪
    時間重疊，且後案並非於前案經檢察官提起公訴（即97年10
    月27日）後始更行犯罪，又後案之犯罪時間係在前案受緩刑
    宣告日期（即98年03月19日）之前，亦非於前案經宣告緩刑
    後另行犯罪；再者，受刑人經前案宣告緩刑迄今約1 年之時
    間，均未再有其他不法犯行為警查獲或經檢察官偵查起訴，
    有臺灣高等法院被告前案紀錄表1 份在卷可考，是難認發生
    在前之後案行為對諭知在後之前案緩刑宣告生何難收預期效
    果而有執行之必要。此外，聲請人亦無敘明有何具體事證，
    足認受刑人原宣告之緩刑難收其預期效果，而有執行之必要
    。
四、綜上，聲請人雖依刑事訴訟法第476 條、刑法第75條之1 第
    1 項第1 款規定聲請撤銷受刑人前案緩刑之宣告，惟經本院
    審酌前開各情，尚難認受刑人原宣告之緩刑難收其預期效果
    ，而有執行刑罰之必要，此外，卷存證據亦無其他可認受刑
    人前案緩刑宣告難收預期效果之積極事證，從而，聲請人聲
    請撤銷緩刑，非有理由，應予駁回。
五、依刑事訴訟法第220 條之規定，裁定如主文。
中    華    民    國    99    年    4     月    29    日
                  刑事第六庭    法  官  陳佩怡
以上正本證明與原本無異。
如不服本裁定，應於送達後5 日內向本院提出抗告狀。( 須附繕
本)
                                書記官  林佳慧
中    華    民    國    99    年    4     月    29    日

司法院資訊處製作；財團法人民間司法改革基金會備份。
